# 求助陈版，收购补偿款问题

提问人：xdgc52 时间：2017-12-28 09:25:39
求助陈版及各位大侠： 1 、如果被收购企业收到原股东按照协议（对赌条款）支付的补偿款，单体报表作为权益性交易，计入资本公积，合并报表作为营业外收入。但如果补偿款是原股东向新股东支付，目标企业是否进行会计处理？ 2 、同理，在约定保底收益的回购条款中，如果承担回购义务的不是发行方，而是发行方的原控股股东，那么发行方是否应进行会计处理？ 谢谢！

回答人：chenyiwei
1 、原股东直接向新股东支付补偿款，不经过目标公司的，目标公司不作账务处理。 2 、第二种情况下，回购交易是发行方的控股股东与投资人之间的交易，目标公司同样不作账务处理。

提问人：xdgc52 时间：2017-12-28 21:49:59
陈版，第二种情况发行方是否可以作为权益的增加，老股东（如果还是控股股东的话）在合并报表应作为名股实债处理，不确认此部分少数股东权益？

回答人：chenyiwei
老股东在其合并报表中，既要确认回购义务相关负债，也要确认少数股权，所以回购义务负债的确认对应科目实际上时归属于母公司股东的资本公积。发行方可以增加权益。

提问人：xdgc52 时间：2017-12-29 14:29:34
陈版，再追问一下，合并报表确认负债时冲减母公司资本公积而不是冲减少数股东权益的原因是什么？也就是说不能完全作为明股实债，股权回购与明股实债的根本区别是什么？望指教

回答人：chenyiwei
你可以看一下瑞华研究中的问题解答4-1-8，以母公司是否已享有这部分少数股权对应的“当前所有权”为标准判断。如果只是回购义务，但不妨碍少数股东在回购前享有股东权利的，则冲减归母权益。